【裁判字號】    88,交聲,163
【裁判日期】    890229
【裁判案由】    聲明異議
【裁判全文】
臺灣臺中地方法院交通事件裁定                    八十八年度交聲字第一六三號
    原處分機關  臺灣省政府交通處公路局豐原監理站
                （現改制為交通部公路局豐原監理站）
    受  處分人
    即  異議人  甲○○○○運有限公司
    代  表  人  賴曾彩鶴
    代  理  人  江宗沛
右列受處分人因違反道路交通管理處罰條例案件，對於台灣省政府交通處公路局豐原
監理站（現改制為交通部公路局豐原監理站）所為之處分（豐監稽違字第六三－六五
五號），聲明異議，本院裁定如左：
        主  文
異議駁回。
        理  由
一、按貨車之裝載貨物不得超過核定之總重量或行駛橋樑規定之載重限制，違反者，
    處以新台幣（以下同）三千元以上，九千元以下罰緩，並記汽車違規一次。道路
    交通安全規則第七十九條第一項第一款、道路交通管理處罰條例第二十九條第一
    項第一款分別定有明文。復按違反道路交通管理事件統一裁量表規定，違反處罰
    條例第二十九條規定，於期限內繳納罰款者，處以法定最低額，逾期者，處以法
    定最高額，並記汽車違規紀錄一次，亦有明文規定。
二、經查受處分人即異議人甲○○○○運有限公司所有車號ＳＶ－三０七號由文永為
    所駕駛之曳引車，於民國八十八年九月三十日下午二時二十五分許，行經台中縣
    外埔鄉○○路時，因違規裝載廢鐵總重三十八點五二公噸超過原核定三十五公噸
    ，超載三點五二公噸，遭台中縣警察局大甲分局外埔分駐所警員於上開時、地查
    獲，並製發舉發違反道路交通管理事件通知單（以下簡稱違規通知單），異議人
    於指定應到案日期（八十八年十月十五日）到案，原處分機關臺灣省政府交通處
    公路局豐原監理站（現改制為交通部公路局豐原監理站）乃於八十八年十一月十
    八日以豐監稽違字第六三─六五五號裁決書，為裁決之處分，裁處異議人罰鍰九
    千元等情，有違規通知單、裁決書等附卷為證。雖異議人辯稱：上開曳引車經由
    台中港出發至台中縣后里鄉豐興鋼鐵公司經測得總重為三十八點四二公噸，據駕
    駛人文永為指出該車於台中港出發時已加滿油料，至違規地點時油料已消耗甚多
    ，而且二地地磅測試值也會有少許誤差，是本件違規時並未有超出核定載重量一
    成即三十八點五公噸之行為云云。然查：異議人當日所屬上開車輛行經台中縣外
    埔鄉○○路，為警取締時確實裝載廢鐵總重三十八點五二公噸超過原核定三十五
    公噸，超載三點五二公噸之事實，業據證人即當日舉發之台中縣警察局大甲分局
    外埔分駐所警員蔡慶豐於本院審理中到庭證述明確，並有台中縣警察局大甲分局
    函、該分局交通違規事件調查表各一份附卷為憑；另該車經核定總載重為三十五
    噸之事實，亦為異議人所自承屬實。依上可知，前開曳引車確有超載之事實。又
    縱依卷附豐興公司進口運輸傳票所載，該車入廠後重車重量為三十八點四二公噸
    ，亦顯然超過該車經核定總載重即三十五公噸之限制達三點四二公噸，足見證人
    前揭所證該車有超載之違規行為，即堪採信。則異議人猶以前揭情詞為辯，應為
    事後卸責之詞，洵無足採。從而，原處分機關據以援引上開規定，裁處異議人罰
    鍰九千元，並無不當。本件異議為無理由，應予駁回。
據上論斷，應依道路交通案件處理辦法第十九條，裁定如主文。
中      華      民      國      八十九      年    二    月    二十九    日
                                臺灣臺中地方法院交通法庭
                                    法  官  呂  明  坤
右正本證明與原本無異。
如不服本裁定應於送達後五日內向本院提出抗告狀。
                                    書記官
中      華      民      國      八十九      年    二    月    二十九    日


司法院資訊處製作；財團法人民間司法改革基金會備份。
